lt-LT: Namai ir sodas > Dekoras > Dirbtinė flora: Dirbtiniai žydintys augalai; Dirbtiniai nežydintys augalai; Dirbtiniai krūmai; Dirbtiniai medžiai
hr-HR: Dom i vrt > Dekoracije > Umjetno bilje: Umjetne cvjetnice; Umjetne biljke bez cvjetova; Umjetni grmovi; Umjetna stabla
it: Casa e giardino > Arredo > Flora artificiale: Piante da fiore artificiali; Piante artificiali senza fiori; Arbusti artificiali; Alberi artificiali
de: Heim & Garten > Dekoration > Künstliche Bepflanzung: Künstliche Blütenpflanzen; Künstliche Blumen; Künstliche Sträucher; Kunstbäume
fr: Maison et jardin > Décorations > Fleurs et plantes artificielles: Plantes à fleurs artificielles; Plantes artificielles sans fleurs; Arbustes artificiels; Arbres artificiels
vi: Nhà và vườn > Trang trí > Hoa giả: Cây hoa nhân tạo; Cây cảnh nhân tạo; Cây bụi nhân tạo; Cây nhân tạo
hu: Otthon és kert > Dekoráció > Mesterséges flóra: Mesterséges virágzó növények; Mesterséges nem virágzó növények; Mesterséges cserjék; Mesterséges fák
ro-RO: Casă și grădină > Decorațiuni > Plante artificiale: Plante artificiale cu flori; Plante artificiale fără flori; Arbuști artificiali; Copaci artificiali
zh-CN: 家居与园艺 > 装饰 > 仿真植物: 仿真花类植物; 仿真非花类植物; 仿真灌木; 仿真树
sv: Hem och trädgård > Dekor > Artificiell flora: Konstgjorda blommande växter; Konstgjorda icke-blommande växter; Konstgjorda buskar; Konstgjorda träd
cs: Dům a zahrada > Bytové doplňky a dekorace > Umělá flóra: Umělé kvetoucí rostliny; Umělé nekvetoucí rostliny; Umělé keře; Umělé stromy
ru: Дом и сад > Декор > Искусственные растения: Искусственные цветущие растения; Искусственные нецветущие растения; Искусственные кустарники; Искусственные деревья
es: Casa y jardín > Decoración > Flora artificial: Plantas con flores artificiales; Plantas artificiales sin flores; Arbustos artificiales; Arboles artificiales
fi: Koti ja puutarha > Koristeet > Keinokukat: Kukkivat keinokasvit; Kukattomat Keinokasvit; Keinopensaat; Keinopuut
sl-SI: Dom in vrt > Dekoracija > Umetne rastline: Umetne cvetoče rastline; Umetne necvetoče rastline; Umetne grmovnice; Umetna drevesa
nb: Hjem og hage > Dekor > Kunstige planter: Kunstige blomstrende planter; Kunstige ikke-blomstrende planter; Kunstige busker; Kunstige trær
tr: Ev ve Bahçe > Dekor > Yapay Floralar: Yapay Çiçekli Bitkiler; Yapay Çiçeksiz Bitkiler; Yapay Çalılar; Yapay Ağaçlar
pt-PT: Casa e jardim > Decoração > Flora artificial: Plantas com flores artificiais; Plantas sem flores artificiais; Arbustos artificiais; Árvores artificiais
pl: Dom i ogród > Ozdoby > Sztuczne rośliny: Sztuczne rośliny kwitnące; Sztuczne rośliny niekwitnące; Sztuczne krzewinki; Sztuczne drzewa
en: Home & Garden > Decor > Artificial Flora: Artificial Flowering Plants; Artificial Non-Flowering Plants; Artificial Shrubs; Artificial Trees
bg-BG: Дом и градина > Декорация > Изкуствена флора: Изкуствени цъфтящи растения; Изкуствени нецъфтящи растения; Изкуствени храсти; Изкуствени дървета
th: บ้านและสวน > ของประดับตกแต่ง > ดอกไม้ปลอม: พืชมีดอกปลอม; พืชไร้ดอกปลอม; ไม้พุ่มปลอม; ต้นไม้ปลอม
nl: Huis en tuin > Decoratie > Kunstflora: Bloeiende kunstplanten; Niet-bloeiende kunstplanten; Kunststruiken; Kunstbomen
sk-SK: Dom a záhrada > Dekorácie > Umelé rastliny: Umelé kvitnúce rastliny; Umelé nekvitnúce rastliny; Umelé kríky; Umelé stromy
el: Σπίτι & κήπος > Διακόσμηση > Τεχνητά φυτά (Flora): Τεχνητά ανθοφόρα φυτά; Τεχνητά μη ανθοφόρα φυτά; Τεχνητοί θάμνοι; Τεχνητά δέντρα
ko: 가정/원예 용품 > 실내 장식 > 조화: 꽃이 있는 조화; 꽃이 없는 조화; 인조 관목; 인조 나무
pt-BR: Casa e jardim > Decoração > Flores sintéticas: Plantas artificiais com flores; Plantas artificiais sem flores; Arbustos artificiais; Árvores artificiais
da: Hjem og have > Indretning > Kunstig flora: Kunstige blomstrende planter; Kunstige ikke-blomstrende planter; Kunstige buske; Kunstige træer
zh-TW: 居家和庭園 > 裝飾用品 > 人造花: 人造花植物; 人造植物 (無花卉); 人造灌木; 人造樹
ja: ホーム・ガーデン > インテリア・エクステリア > 造花・人工樹木: 人工観葉植物・花; 人工観葉植物・花なし; 人工低木; 人工樹木